【裁判字號】    97,審交易,490
【裁判日期】    971030
【裁判案由】    公共危險
【裁判全文】
臺灣高雄地方法院刑事判決           97年度審交易字第490號
公  訴  人  臺灣高雄地方法院檢察署檢察官
被      告  甲○○
上列被告因公共危險案件，經檢察官聲請以簡易判決處刑（97年
度撤緩偵字第351 號），本院認不應以簡易判決處刑（簡易案件
案號：97年度審交簡字第3267號），改依通常程序審理，本院判
決如下：
    主  文
本件公訴不受理。
    理  由
一、聲請簡易判決處刑意旨略以：被告甲○○於民國97年1 月5
    日晚上9 時許，在高雄縣湖內鄉○○路「一夜鄉卡拉OK店」
    內飲用高粱酒半瓶，明知服用酒類後，其吐氣所含酒精成份
    超過每公升0.55毫克以上，已達不能安全駕駛動力交通工具
    之程度，竟仍於97年1 月6 日凌晨0 時10分許，騎乘車牌號
    碼GF7-327 號之重型機車上路，旋行經高雄縣湖內鄉○○路
    與保生路之交岔路口處，為警攔檢盤查，並測得其呼氣之酒
    精濃度已達每公升0.65毫克，移送本署後經以97年度緩字第
    976 號為緩起訴處分，惟因被告甲○○於緩起訴前，因故意
    犯他罪，而在緩起訴期間內受有期徒刑3 年之宣告，併科罰
    金新臺幣12萬元，再經撤銷前開緩起訴處分。因認被告涉犯
    刑法第185 條之3 罪嫌等語。
二、按起訴之程序違背規定，應諭知不受理之判決，並得不經言
    詞辯論為之，刑事訴訟法第303 條第1 款、第307 條定有明
    文。次按，檢察官依刑事訴訟法第253 條之3 規定撤銷緩起
    訴，應製作處分書敘述其處分之理由，並應以正本送達於告
    訴人、告發人、被告及辯護人。被告接受撤銷緩起訴處分書
    後，得於7 日內以書狀敘述不服之理由，經原檢察官向直接
    上級法院檢察署檢察長或檢察總長聲請再議。被告於緩起訴
    期間內，有刑事訴訟法第253 條之3 第1 項各款情形之一者
    ，檢察官得依職權或依告訴人之聲請撤銷原處分，繼續偵查
    或起訴。又不起訴處分已確定或緩起訴處分期滿未經撤銷者
    ，非有刑事訴訟法第260 條各款情形之一者，不得對於同一
    案件再行起訴，刑事訴訟法第255 條第1 、2 項、第256 條
    之1 第1 項、第253 條之3 第1 項、第260 條分別定有明文
    。基於上揭規定意旨，被告經檢察官為緩起訴處分確定者，
    於緩起訴期間內，檢察官固得依職權或依告訴人之聲請撤銷
    原處分，繼續偵查或起訴，惟僅限於有刑事訴訟法第253 條
    之3 第1 項規定之3 款事由之一者，且檢察官必須為緩起訴
    撤銷之處分，並將撤銷處分書送達被告，被告得對此撤銷處
    分聲請再議；檢察官尚不得於緩起訴期間內，在撤銷原緩起
    訴處分未確定前即對同一案件（指同一被告之事實上同一案
    件）再行起訴，而使撤銷緩起訴處分程序及被告得聲請再議
    之規定形同具文，是檢察官若對於業經為緩起訴處分確定之
    同一案件（指被告同一之事實上同一案件），於緩起訴期間
    內，未踐行上揭法定撤銷緩起訴處分程序而逕行起訴，其起
    訴程序自屬違背規定，法院應依刑事訴訟法第303 條第1 款
    規定諭知不受理之判決。
四、經查，本件被告甲○○前因本件公共危險案件，經檢察官於
    97年1 月30日以97年度偵字第2773號為緩起訴處分，緩起訴
    期間自97年3 月4 日起迄97年3 月3 日止，嗣被告因於緩起
    訴處分前違反槍砲彈藥刀械管制條例案件，經本院於96年11
    月7 日以96年度訴字第2917號判決判處有期徒刑3 年，併科
    罰金新臺幣12萬元，於97年4 月9 日經臺灣高等法院高雄分
    院駁回上訴而確定，檢察官於97年8 月5 日以97年度撤緩字
    第266 號撤銷上開緩起訴處分，固有上開緩起訴處分書、本
    院96年度訴字第2917號判決、臺灣高等法院高雄分院96年度
    上訴字第2518號、臺灣高雄地方法院檢察署97年度撤緩字第
    266 號撤銷緩起訴處分及臺灣高等法院被告前案紀錄表各1
    份在卷可憑。惟檢察官於97年8 月14日送達 (寄存送達)上
    開撤銷緩起訴處分書予被告時，被告業已因上開槍砲彈藥刀
    械管制條例案件入監執行 (97年6 月27日入監)， 此有臺灣
    高等法院被告前案紀錄表、臺灣高等法院在監在押全國紀錄
    表各1 份在卷可按，是以，檢察官寄存送達上開撤銷緩起訴
    處分書予被告，顯並未發生合法送達之效力，則上開撤銷緩
    起訴處分書對被告而言應尚未生效，自難認被告已合法收受
    該撤銷緩起訴處分書，從而，被告於接受撤銷緩起訴處分書
    後，得以書狀敘述不服理由而聲請再議之7 日期間，即無從
    起算，本件撤銷緩起訴處分尚未確定，則檢察官於撤銷緩起
    訴之處分確定前即對被告提起本件訴訟，顯與前揭規定有違
    ，其起訴程序違背規定，揆諸前開說明，本件應不經言詞辯
    論，逕為諭知不受理之判決。
五、據上論斷，應依刑事訴訟法第452 條、第303 條第1 款、第
    307 條，判決如主文。
中    華    民    國    97    年    10    月    30    日
            交通法庭    審判長法  官  黃宗揚
                              法  官  黃沛文
                              法  官  王品惠
以上正本證明與原本無異。
如不服本判決應於收受本判決後10日內向本院提出上訴書狀，並
應敘述具體理由，如未敘述上訴理由者，應於上訴期間屆滿後20
日內補提理由書狀於本院（均須按他造當事人之人數附繕本）「
切勿逕送上級法院」。
中    華    民    國    97    年    10    月    30    日
                              書記官  林志衡


司法院資訊處製作；財團法人民間司法改革基金會備份。
